Inventaris van het archief van het Ministerie van Financiën: Directie Internationale Fiscale Zaken, 1945-1989
Nationaal Archief, Den Haag
- Belastingheffing, zorgdrager minister van Financiën 1945-2001, 019
  - Het medevoorbereiden van goedkeuringswetten met betrekking tot gesloten internationale verdragen en overeenkomsten. 1945-, 178
    - Nederland: Wetsontwerp tot goedkeuring van het 18e en 19e Protocol bij de Nederlands-Belgisch-Luxemburgse douane overeenkomst en van enige besluiten, houdende voorlopige inwerkingstelling van wijzigingen van het tarief van invoerrechten en schorsing van het invoerrecht., 1958-1970; 1141; 1312; A 2877; pak
    - Tsjecho-Slowakije: Overeenkomst met het Koninkrijk der Nederlanden ter voorkoming van dubbele belasting en het voorkomen van het ontgaan van belasting met betrekking tot belastingen naar het inkomen en naar het vermogen., 1974-1985; 932; 1318
    - Goedkeuring door het Koninkrijk der Nederlanden van de op 11 oktober 1985 te Seoul tot stand gekomen Overeenkomst tot Oprichting van het Multilateraal Investeringsgarantie Agentschap (MIGA)., 1985-1986; 934; 1321
    - Goedkeuring van de op 15 januari 1959 tot stand gekomen TIR-overeenkomst, alsmede de opzegging van het op 16 juni 1949 gesloten akkoord tot voorlopig toepassing van een drietal ontwerpdouaneovereenkomsten., 1960-1963; 421; OA 9180; pak
    - Goedkeuring van de op 27 november 1972 te New York voor het Koninkrijk der Nederlanden ondertekende Internationale Cacao-overeenkomst 1972., 1967-1979; 299; 606
    - Goedkeuring van het akkoord inzake de vaststelling van een gedeelte van het gemeenschappelijk douanetarief met betrekking tot de producten van lijst G, opgenomen in het Verdrag tot Oprichting van de Europese Economische Gemeenschap., 1960-1962; 928; 1314; pak
    - Goedkeuring van het Verdrag, gesloten op 19 juni 1951 te Londen, inzake de rechtspositie van NATO-krijgsmachten., 1951-1953; 922; 1308; pak
    - Overeenkomst inzake de verrekening van de inkomstenbelasting voor het personeel van de Europese School te Bergen., 1969-1976; 1077; 1487
    - Verdrag inzake bijzondere zendingen (New York, 16 december 1969) alsmede Verdrag van Wenen inzake de vertegenwoordiging van staten in hun betrekking met internationale organisaties van mondiale aard (Wenen, 14 maart 1975)., 1981; 1202; 80/6741
    - Verdrag van Wenen inzake diplomatiek verkeer., 1960-1989; 930, 1285
      - 1960-1979, 930; 1316; A 1623; pak
      - 1983-1989, 1285; 80/11476
  - Het mede opstellen, wijzigen en intrekken van besluiten, richtlijnen, reglementen en beleidsvoornemens van internationale organisaties waartoe Nederland is toegetreden, al dan niet in het verband van comités werkgroepen, en overlegvormen, alsmede het voeren van overleg en het uitwisselen van beleidsvoornemens met andere lidstaten. 1945-, 179
    Grondslag: Bepalingen van verschillende overeenkomsten en verdragen van organisaties waartoe Nederland is toegetreden.
    Organisatiebeschikkingen van Directies behorende tot het Directoraat-Generaal voor Fiscale Zaken.
    - Harmonisatie van het economisch strafrecht in de Benelux., 1973; 1143; A 6397
    - Honorering Europese parlementariërs., 1978-1979; 1037; 1428; pak
    - Ontwerprichtlijn inzake de harmonisatie van de omzetbelastingen in de lidstaten van de EEG (8556)., 1962-1971; 1029; A 1630
    - Verenigde Staten van Amerika: Herziening van het conceptmemorandum TEFRA (Tax Equilty and Fiscal Responsibility)., 1983; 1050; 1452
    - Bijeenkomsten van de Zes (directeurs-generaal van Nederland, België, Luxemburg, Duitsland, Frankrijk en Engeland)., 1983-1989; 1049, 1057
      - 1983-1988, 1049; 1447; pak
      - 1989, 1057; 1459
    - Commissie voor Douane en Belastingen van de Benelux Economische Unie., 1957-1970; div. nrs
      - Ontwerpprotocol ter uitvoering van artikel 1, lid 2, van het Verdrag inzake de instelling en het statuut van een Benelux Gerechtshof, 1966-1967, 1134; A 2877
      - Procedure inzake wijziging van het Benelux Tarief van Invoerrechten, 1962-1965, 1032; A 1631; pak
      - Taakomschrijving, 1960, 958; 1341
      - Toelichting op het Europees Verdrag inzake de uitwisseling van testsera voor bloedgroepen, 1960-1970, 81; A 858; pak
      - Totstandkoming van een wet inzake voorzieningen op het terrein van de invoerrechten en accijnzen ter uitvoering van het Benelux Unieverdrag en andere internationale overeenkomsten, 1957-1962, 1165; -; pak
    - Europese Octrooi Organisatie., 1974-1986; div. nrs
      - Interne belasting, 1974-1977, 1030; 1418; pak
      - Onderhandelingen over een zetelovereenkomst, 1975-1982, 1031; 1423; pak
      - Voorrechten en immuniteiten, 1985-1986, 1289; 80/11803
    - Benelux Economische Unie: Voorrechten en immuniteiten., 1980-1981; 1263
    - Commissie der Europese Economische Gemeenschap (EEG)., 1958-1970; div. nrs
      - Aanbeveling inzake de definitie van het belastbaar gewicht, 1961-1965, 985; 1368
      - Aanbeveling inzake de heffing van invoerrechten van gevuld ingevoerde verpakkingsmiddelen, 1961-1962, 986; 1369
      - Aanbeveling van de commissie van 23 januari inzake de organisatie van de diensten van de centrale douaneadministraties, belast met de uitvoering van de bepalingen omtrent de douanewaarde van goederen, 1970-1972, 1152; A 6399
      - Aanbeveling van de Commissie van de EEG inzake de belastingregeling voor in Nederland ingevoerde wijn, 1969-1970, 1012; A 1626
      - Aanbeveling van de Commissie van de EEG inzake teruggaaf of kwijtschelding van de rechten en heffingen op goederen die door de importeur zijn geweigerd omdat zij gebreken vertonen of niet beantwoorden aan de bepalingen van de overeenkomst, 1963-1964, 245; A 1735
      - Belastingheffing van het kapitaalverkeer binnen de EEG, 1960-1961, 963; 1347; pak
      - Bijeenkomsten van de directeurs-generaal van de douane van de EEG landen, 1971-1973, 1148; A 6398; pak
      - Bijeenkomsten van de hoofden der douaneadministraties van de lidstaten, 1960-1964, 973; 1357; pak
      - Bijeenkomsten van het Comité van Hoofden van de Nationale Belastingadministraties, 1963, 1008; 1394; pak
      - Certificaten in het intra-EEG verkeer, 1962, 996; 1378
      - Eigen middelen EEG, 1961-1962, 990; 1373
      - Extra tariefverlaging met betrekking tot het Versnellingsbesluit van 12 mei 1960, 1960-1961, 964; 1348
      - Fiscale maatregelen van de lidstaten, 1960, 961; 1344
      - Forfaitair invoerrecht voor kleine zendingen en reizigersbagage, 1962-1965, 1005; 1392
      - Gemeenschappelijk douanetarief, 1960-1970, 976; 1359; 1375; pak
      - Heffing van omzetbelasting bij in- en uitvoer, 1960, 959; 1342; 1349; pak
      - Heffing van omzetbelasting bij invoer van gezaagd hout, 1965, 1028; A 1631
      - Invoerrechten op de glazen voor lasbrillen en lasschermen, 1962, 994; 1380
      - Invoerrechten op granen en tarwemeel en inventarisatie van steunmaatregelen, 1960-1961, 967; 1351; 1352
      - Onderhandelingen met Brazilië ten aanzien van binnenlandse belastingen, 1961, 978; 1361
      - Opstelling van gemeenschappelijke regels voor het internationale vervoer overeenkomstig de bepalingen van artikel 75, lid 1a, van het verdrag, 1962-1968, 246; A 1735
      - Retorsie-maatregelen ten aanzien van de Verenigde Staten van Amerika, 1962, 1003; 1388
      - Richtlijn van 28 mei 1969 inzake reizigersbagage, 1967-1969, 1302; A 1733
      - Schorsing van het invoerrecht voor de divinylbenzeen, 1962, 1001; 1386
      - Standpunt van de Commissie van de EEG inzake de wijzigingen in de heffing van omzetbelasting bij invoer en de teruggaaf bij uitvoer in de Bondsrepubliek Duitsland, 1958-1970, 251; A 1735; pak
      - Steunmaatregelen voor de petroleumraffinaderijen, 1961-1962, 1002; 1387
      - Tarief van de invoerrechten per 1 januari 1962, 1961, 980; 1363
      - Tariefcontingenten per 1 januari 1961, 1960-1961, 966; 1350
      - Tariefcontingenten: uitstel van de verhoging voor een aantal producten, 1961, 981; 1364
      - Tariefcontingenten voor gehydrogeneerde, gepolymeriseerde en gedimeriseerde vioolharsen, 1961, 979; 1362
      - Tariefcontingenten voor ruw lood, 1962, 998; 1382
      - Tariefcontingenten voor ruw zink, 1962, 999; 1383
      - Toepassing van Verordening nummer 8 ten behoeve van de uitvoering van artikel 91, lid 2, van het EEG verdrag, 1960-1961, 969; 1353
      - Verhoging van omzetbelasting bij invoer en teruggaaf van omzetbelasting bij uitvoer, 1960-1966, 413; 1349; OA 7028; pak
      - Versnelde uitvoering ten aanzien van te nemen tariefmaatregelen, 1960-1962, 971; 1355
      - Voorrechten en immuniteiten, 1959-1967, 952; 1339
      - Voorstel inzake de vaststelling van wijnen met gecontroleerde benaming, 1961-1962, 983; 1366
      - Wijziging van de omzetbelasting bij invoer van ruwe olie in de Bondsrepubliek Duitsland, 1961-1962, 1038; A 1632
      - Wijziging van de tariefcontingenten voor tropisch hout, 1961, 984; 1367
    - Commissie Europese Communicatie: Verslagen van EG-samenspraken., 1982-1984; 1051, 1054
      - 1982-1983, 1051; 1450; pak
      - 1984, 1054; 1449; 1450; pak
    - Economische Commissie voor Europa., 1959-1962; div. nrs
      - Conventie Spoorwegen, 1959-1961, 955; 1337
      - Europese overeenkomst inzake de douanebehandeling van laadborden, gebruikt bij internationaal vervoer, 1961-1969, 258; A 1738
      - Tariefcontingenten voor dimethylterephtalaat, 1962, 997; 1381
    - Economische Commissie voor Europa., 1959/1962; 960, 1014
      - Fiscale faciliteiten voor de gemeenschappelijke ondernemingen op het gebied van de kernenergie, 1960, 960; 1343
      - Voorrechten en immuniteiten in Nederland, 1967-1971, 1014; 1398; 1408; pak
    - European Southern Observatory (ESO): Voorrechten en immuniteiten., 1972-1976; 1025; 1415; pak
    - Douanebehandeling van het spoorwegvervoer., 1951-1968; div. nrs
      - Douanebehandeling van het spoorwegvervoer, 1960-1962, 988; 1371
      - Versoepeling van de uitwisseling van leermiddelen, 1958-1962, 950; 1334; pak
      - Voorrechten en immuniteiten, 1951-1968, 937; 1323; 1324; 1325; pak
    - International Maritime Satellite Organization (Inmarsat): Voorrechten en Immuniteiten., 1980-1989; 1258; 80/11466; 80/11467; pak
    - Internationale burgerlijke luchtvaart., 1956-1969; 938, 975
      - Belastingfaciliteiten voor luchtvaartondernemingen, 1960-1969, 975; 1358
      - Toepassing van ANNEX 9, 1956-1960, 938; 1328; 1358
    - Internationale Douaneraad, 1952-1977; div. nrs
      - Aanbevelingen, 1957-1977, 945; 1332; A 6403; pak
      - Algemeen, 1952-1965, 941; 1331; 1390; pak
      - Douaneovereenkomst inzake ATA-carnets (Admission Temporaire Temporary Admission), 1962-1970, 1009; A 859; pak
      - Douaneovereenkomst inzake de tijdelijke invoer van tentoonstellingsgoederen, 1960-1969, 312; OA 6323
      - Douaneovereenkomst inzake het internationaal vervoer van goederen onder dekking van TIR-carnets (Transport International Routier), 1971-1977, 1156; A 6403
      - Douaneovereenkomst inzake tijdelijke invoer van beroepsmateriaal, 1960-1968, 315; OA 6323
      - Douaneovereenkomst inzake tijdelijke invoer van pedagogisch materiaal, 1970-1972, 1135; A 2877; A 6403
      - Douaneovereenkomst inzake tijdelijke invoer van verpakkingsmiddelen, 1960-1963, 316; OA 6323
      - Douaneovereenkomst inzake welzijnsgoederen voor zeevarende, 1965-1971, 1007; A 859
      - Goedkeuring van het Projet du Bulletin (nummer 7), 1961, 982; 1365
      - Normen, 1960-1962, 989; 1372
      - Toepassing van de Douaneovereenkomst met betrekking tot ECS-carnets voor handelsmonsters en handelsstalen, 1959-1966, 311; OA 6323
      - Verdrag inzake de waarde van goederen in douanezaken, 1965-1970, 995; A 859; pak
    - Internationale Organisatie voor Atoomenergie., 1959-1972; 957, 970
      - Tarifering van de brandstofelementen voor de kernreactoren, 1960-1962, 970; 1354
      - Voorrechten en immuniteiten, 1959-1972, 957; 1340
    - Noord-Atlantische Verdragsorganisatie (NAVO)., 1955-1985; div. nrs
      - Fiscale positie van de organisatie, 1976-1979, 1092; 1563
      - Fiscale positie van het personeel, 1970, 1018; 1405
      - Pensioenregelingen, 1981, 1043; 1443; pak
      - Pensioenregelingen, 1982-1985, 1056; 1454; 1455; pak
      - Vrijstelling van invoerrechten en brandstof, 1955-1961, 1066; 1473
    - Organisatie voor Economische Samenwerking en Ontwikkeling (OESO)., 1958-1987; div. nrs
      - Bijeenkomst van de belastinginspecteurs over de belastingvlucht, 1980-1981, 1042; 1442
      - Commissie Richtlijnen, 1978-1979, 1036; 1426; 1430; pak
      - Committee on Fiscal Affairs, 1976-1987, 1287; 80/11469; 80/11784; pak
      - Correspondentie met de Directie Internationale Fiscale Zaken, 1978-1987, 1039; 1431; 1432; 1435; 11469; pak
      - Douanebehandeling van nucleaire producten, 1960-1961, 21; 7029
      - Interpretatie van de OESO-gedragscode voor multinationale ondernemingen naar aanleiding van de gebeurtenissen rond C & A. 1982-1983, 1205; 80/6745; pak
      - Interpretatie van de OESO-gedragscode voor multinationale ondernemingen naar aanleiding van de gebeurtenissen rond de Hyster Company, 1983, 1204; 80/6745
      - Interpretatie van de OESO-gedragscode voor multinationale ondernemingen naar aanleiding van de gebeurtenissen rond Ford-Nederland, 1981-1983, 1203; 80/6745; 80/11469; pak
      - Maritime Transport Committee, 1976, 1288; 80/11784
      - Ontwerpbeslissing van de Raad van OESO inzake faciliteiten ten behoeve van het toerisme, 1958-1968, 1034; A 1739; pak
      - Pensioenregelingen, 1976-1978, 1035; 1424; pak
      - Provident fonds, 1980-1983, 1052; 1448
      - Questionnaire over compenserende belastingmaatregelen bij in- en uitvoer, 1964-1967, 17; 7029
      - Scheepvaartbelastingen, 1971-1978, 1027; 1417
      - Vrijstelling van de Nederlandse dividendbelasting voor het OESO personeel, 1960-1965, 1004; 1391
    - Working Group on Accounting Standards (OESO - CIME)., 1977-1986; div. nrs
      - 1977-1979, 1212; 80/8209; pak
      - 1980-1981, 1181; 80/3656; pak
      - 1982-1983, 1182; 80/3656; pak
      - 1985-1986, 1268; 80/11469
    - Working Group on International Investment Policies (OESO - CIME)., 1981-1983; 1220; 80/8212; pak
    - Working Group on the Guidelines (OESO - CIME)., 1977-1982; div. nrs
      - 1977, 1217; 80/8210
      - 1978, 1216; 80/8210; pak
      - 1980-1982, 1183; 80/3657; pak
    - Committee on International Investment and Multinational Enterprises (CIME)., 1977-1983; div. nrs
      - 1977-1978, 1210; 80/8208; pak
      - 1979, 1214; 80/8209; pak
      - 1979, 1219; 80/8210; pak
      - 1979, 1218; 80/8210; pak
      - 1980, 1186; 80/3657; pak
      - 1981, 1187; 80/3657; 80/3658; pak
      - 1982, 1188; 80/3658; pak
      - 1983, 1189; 80/3658; pak
    - Pensioenregelingen voor gecoördineerde organisaties., 1980-1986; 1101, 1113
      - 1980, 1101; 1584; pak
      - 1985-1986, 1113; 1603
    - Raad van Europa., 1968-1978; div. nrs
      - Grensformaliteiten en het Investeringsfonds.1968-1970, 1016; 1403; pak
      - Stichtingen van algemeen nut. 1971-1978, 1020; 1407; 1410
      - Voorrechten en immuniteiten.1966-1970, 1019; 1396; 1406; pak
      - Opstelling van een multilaterale conventie.1982-1987, 806; 1153; pak
    - Regeling inzake bezoldigingen en belasting voor het personeel van het Technisch Centrum voor Landbouwsamenwerking en Plattelandsontwikkeling., 1981-1988; 1044; 1145; 80/11468; pak
    - Vaststelling van de salarisschalen voor de NAVO-nederzettingen in Nederland en Italië., 1962-1963; 1000; 1384; 1389; pak
    - Verenigde Naties., 1946-1987; div. nrs
      - Commissie voor de status van vrouwen.1958-1962, 947; 1333; pak
      - Economische Commissie voor Europa (ECE-overzicht van belastingen op vervoer, brandstoffen, banden en motorvoertuigen), 1959-1966, 939; 1329; 1395; 1409; pak
      - Economische Commissie voor Europa (ECE-overzicht van belastingen op vervoer, brandstoffen, banden en motorvoertuigen), 1966-1968, 416; OA 9181; pak
      - Economische Commissie voor Europa (ECE-overzicht van belastingen op vervoer, brandstoffen, banden en motorvoertuigen), 1969-1973, 268; A 1783; pak
      - Internationale samenwerking in belastingaangelegenheden, 1979-1987, 1040; 1441; A 9580
      - Voorrechten en immuniteiten, 1946-1965, 1167; OA 7816; pak
    - West-Europese Unie (WEU)., 1956-1963; div. nrs
      - Fiscale positie van het personeel, 1956-1959, 944; 1326; 1327; pak
      - Uitvoeringsovereenkomst Protocol no. 4 inzake het agentschap voor het toezicht op de bewapening, 1957-1958, 943; 1330
      - Voorstellen inzake de belastingheffing, 1959-1963, 956; 1338
  - Het opstellen, wijzigen en intrekken van uitvoeringsvoorschriften, al dan niet in overleg met de andere verdragsluitende mogendheden, met betrekking tot de bepalingen in overeengekomen verdragen. 1945-, 182
    Bron: Verschillende verdragen.
    - Toepassing van paragraaf 26, eerste lid, letters a en b, van de Inleidende Bepalingen van het Tarief van Invoerrechten ten aanzien van de diplomatieke en consulaire zendingen van diverse landen., 1946-1978; div. nrs
      - Algerije, 1963-1966, 425; OA 9638
      - Australië, 1956-1970, 428; OA 9638; OA 9639; pak
      - Bolivia, 1965-1979, 1075; 1484
      - Brazilië, 1950-1971, 330; A 1495; pak
      - Bulgarije, 1961-1970, 450; OA 9639
      - Burundi en Rwanda, 1963-1967, 433; OA 9639
      - Ceylon, 1956-1967, 432; OA 9639
      - Chili, 1957-1970, 448; OA 9639
      - Colombia, 1956-1969, 429; OA 9639
      - Congo (Kinshasa), 1961-1969, 324; A 1495
      - Cyprus, 1962-1966, 471; OA 9640
      - Denemarken, 1956-1971, 319; A 1495
      - Dominicaanse Republiek, 1962-1968, 513; OA 9640
      - Ecuador, 1959-1968, 455; OA 9640
      - Ethiopië, 1962-1969, 452; OA 9640
      - Federatie van Rhodesië en Nyassaland, 1960-1964, 818; OA 9645
      - Filipijnen, 1950-1970, 825; OA 9645; pak
      - Finland, 1955-1966, 449; OA 9640
      - Frankrijk, 1957, 447; OA 9640; pak
        Met retroacta (1914 - 1919).
      - Gabon, 1961-1971, 325; A 1495
      - Ghana, 1964-1969, 453; OA 9641
      - Guatemala, 1965-1967, 511; OA 9641
      - Haïti, 1966-1971, 696; OA 9642
      - Honduras, 1967, 739; OA 9642
      - Hongarije, 1961-1966, 559; OA 9642
      - India, 1959-1970, 541; OA 9642
      - Indonesië, 1954, 755; OA 9642; pak
      - Irak, 1965-1981, 95; 1586; 1879; A 1495
      - Iran, 1959-1970, 515; OA 9642
      - Israël, 1961-1969, 748; OA 9642
      - Italië, 1958-1970, 770; OA 9642
      - Ivoorkust, 1961-1969, 563; OA 9643
      - Jamaica, 1965-1966, 584; OA 9643
      - Japan, 1954-1970, 318; A 1495
      - Joegoslavië, 1960-1968, 587; OA 9643
      - Jordanië, 1966, 604; OA 9643
      - Kameroen, 1965-1966, 610; OA 9643
      - Oeganda, Kenia en Tanzania, 1962-1967, 697; OA 9643
      - Korea, 1966-1970, 334; A 1496
      - Libanon, 1965-1966, 658; OA 9643
      - Liberia, 1949-1970, 353; A 1496
      - Libië, 1963-1968, 667; OA 9643
      - Madagaskar, 1964-1967, 682; OA 9643
      - Maleisië, 1965-1973, 90; 1842
      - Mali, 1965-1967, 686; OA 9643
      - Malta, 1965-1968, 767; OA 9644
      - Marokko, 1958-1970, 762; OA 9644
      - Mauritanië, 1963-1966, 756; OA 9644
      - Mexico, 1956-1969, 759; OA 9644
      - Nicaragua, 1951-1960, 745; OA 9644
      - Nieuw-Zeeland, 1954-1967, 718; OA 9644
      - Niger, 1962-1967, 737; OA 9644
      - Nigeria, 1963-1970, 717; OA 9644
      - Oeganda, Kenia en Tanzania, 1962-1967, 697; OA 9643
      - Pakistan, 1948-1970, 347; A 1496
      - Panama, 1963-1967, 828; OA 9645
      - Paraguay, 1960-1968, 826; OA 9645
      - Polen, 1959-1966, 820; OA 9645
      - Portugal, 1948-1976, 1060; 1464
      - Republiek Centraal Afrika, 1961-1971, 325; A 1495
      - Republiek Congo (Brazzaville), 1961-1971, 325; A 1495
      - Republiek Dahomey, 1963-1967, 507; OA 9640
      - Republiek Opper Volta, 1961-1968, 829; OA 9645
      - Roemenië, 1964-1968, 816; OA 9645
      - Burundi en Rwanda, 1963-1967, 433; OA 9639
      - Salvador, 1966-1967, 813; OA 9645
      - Saudi-Arabië, 1962-1969, 808; OA 9645
      - Senegal, 1962-1965, 807; OA 9645
      - Singapore, 1965-1969, 792; OA 9645
      - Somalië, 1963, 839; OA 9726
      - Spanje, 1961-1970, 874; OA 9726
      - Sudan, 1958-1968, 789; OA 9645
      - Swaziland, 1969, 889; OA 9726
      - Syrië, 1961-1967, 890; OA 9726
      - Oeganda, Kenia en Tanzania, 1962-1967, 697; OA 9643
      - Thailand, 1961-1965, 909; OA 9726
      - Tsjaad, 1961-1971, 325; A 1495
      - Togo, 1964-1968, 910; OA 9726
      - Trinidad en Tobago, 1964-1966, 913; OA 9726
      - Tsjecho-Slowakije, 1954-1970, 343; A 1496
      - Tunesië, 1963-1979, 94; 1878
      - Turkije, 1954-1970, 914; OA 9726
      - Uruguay, 1952-1969, 931; OA 9726
      - De Unie der Socialistische Sovjetrepublieken, 1947-1970, 929; OA 9726; pak
      - Venezuela, 1964-1967, 953; OA 9726
      - Verenigd Koninkrijk, 1951-1987, 367; A 1623
      - Verenigde Arabische Republiek, 1946-1968, 342; A 1496
      - Vietnam, 1966-1969, 341; A 1496
      - IJsland, 1969, 338; A 1496
      - Zambia, 1965-1968, 336; A 1496
      - Zuid-Afrika, 1955-1966, 352; A 1496
      - Zweden, 1954-1969, 335; A 1496
      - Zwitserland, 1956-1971, 360; A 1497; pak
    - Toekennen van de diplomatieke en consulaire vrijstellingen aan de vertegenwoordigers van andere landen in Nederland met betrekking tot de belastingverplichtingen., 1951-1991; div. nrs
      - Australië, 1970-1989, 392; 721; 1490; 80/11471; pak
      - Barbados, 1980, 1193; 80/4296
      - België, 1954-1991, 1067; 1475; A 1495; 80/14471; pak
      - Bondsrepubliek Duitsland, 1951-1969, 489; 841
      - Brazilië, 1987, 1271; 80/11471
      - Bulgarije, 1971-1987, 1086; 1515; 80/11471
      - Canada, 1953-1981, 1085; 1500; OA 9639; 80/4296; pak
      - China, 1956-1988, 1295; OA 9639; 80/11471
      - Costa Rica, 1987-1989, 1270; 80/11471
      - Duitse Democratische Republiek, 1970-1977, 1080; 1491
      - Egypte, 1980, 1192; 80/4297
      - Engeland, 1956-1970, 548; OA 9641
      - Fiji, 1980-1981, 1103; 1585
      - Finland, 1980-1989, 1272; 80/11472
      - Frankrijk, 1971-1988, 1084; 1497; 1605
      - Griekenland, 1950-1988, 483; OA 9641
      - Republiek Guinea, 1980-1981, 1191; 80/4297
      - Haïti, 1981-1982, 1190; 80/4297
      - India, 1980-1984, 1104; 1590
      - Iran, 1980-1989, 1105; 1591; 80/11473
      - Israël, 1965-1973, 400; 736
      - Italië, 1970-1989, 1277; 1488; 80/11473; pak
      - Jemen, 1983-1993, 1081; 80/11473
      - Joegoslavië, 1986-1988, 1078; 1488
      - Kenia, 1985-1989, 1273; 80/11474
      - Korea, 1987-1989, 1278; 80/11473
      - Laos, 1959, 638; OA 9643
      - Luxemburg, 1961-1971, 1082; 1495; OA 9643
      - Marokko, 1971-1988, 1276; 1493; 80/11473
      - Mozambique, 1986, 1274; 80/11474
      - Noorwegen, 1958-1975, 1068; 1476
      - Oostenrijk, 1954-1956, 154; 329
      - Roemenië, 1971-1983, 92; 1876; 80/4299
      - San Marino, 1984-1987, 1275; 80/11474; 80/11475
      - Democratische Republiek Sao Tomé en Principe, 1984, 1196; 80/4299
      - Saudi-Arabië, 1973-1987, 89; 1840; 80/11474
      - Republiek Seychellen, 1980, 1195; 80/4299
      - Suriname, 1982-1988, 1279; 80/11475; pak
      - Taiwan, 1979-1986, 1294; 80/11824
      - Tanzania, 1965-1979, 93; 1877
      - Thailand, 1988, 1281; 80/11475
      - Venezuela, 1983-1989, 1282; 80/11475
      - Verenigde Staten van Amerika, 1952-1973, 1139; A 2754; pak
      - Verenigde Staten van Amerika, 1974-1983, 411; 749; 1843; pak
      - Zaïre, 1985-1988, 1283; 80/11475
      - Zimbabwe, 1982, 1194; 80/4299
      - Zweden, 1983-1989, 1280; 80/11476
    - Belastingheffing van in Nederland gelegen onroerende goederen die eigendom zijn van of gehuurd zijn door een vreemde regering ten behoeve van haar diplomatieke vertegenwoordiging., 1952-1968; 374; A 1623
    - Toepassing van het Benelux Invorderingsverdrag van 5 september 1952., 1953-1963; 1137; A 2877